【裁判字號】    95,交聲,529
【裁判日期】    950630
【裁判案由】    
【裁判全文】
臺灣彰化地方法院交通事件裁定         95年度交聲字第529號
移
異 議 人 即
受 處 分 人  甲○
列受處分人因違反道路交通管理處罰條例案件，對於交通部公路
總局臺中區監理所彰化監理站中華民國94年2 月22日所為之處分
（彰監五字第裁64-I00000000號裁決書），聲明異議，本院裁定
如下：
    主  文
異議駁回。
    理  由
一、按受處分人，不服道路交通管理處罰條例第8 條主管機關所
    為之處罰，得於接到裁決書之翌日起20日內，向管轄地方法
    院聲明異議；又依上開規定聲明異議之期間，自裁決送達之
    翌日起算，並得依法扣除在途期間；又交通法庭認聲明異議
    不合法律上之程式或其異議權已經喪失者，應以裁定駁回之
    ，道路交通管理處罰條例第87條第1 項、道路交通案件處理
    辦法第12條、第18條分別定有明文。復按處理違反道路交通
    管理事件，有關文書送達之程序，依行政程序法之規定。送
    達，於應受送達人之住居所、事務所或營業所為之，違反道
    路交通管理事件統一裁罰基準及處理細則第5 條、行政程序
    法第72條第1 項分別定有明文。
二、經查：
  (一)本件異議人即受處分人甲○駕駛車牌號碼QF-4648 號自用一
    般小客車，於民國89年8 月2 日下午5 時5 分許，在彰化縣
    彰化市○○路段，因「任意駛出邊線或任意跨越兩條車道行
    駛」為警掣單逕行舉發，經原處分機關交通部公路總局臺中
    區監理所彰化監理站依道路交通管理處罰條例第45條第1 項
    第12款之規定，於94年2 月22日以彰監五字第裁64-I000000
    00號裁決書裁處罰鍰新臺幣1,800 元，並記違規點數1 點，
    該裁決書亦於94年2 月24日交由郵政機關送達至受處分人位
    於彰化縣鹿港鎮東崎里東崎5 巷6 號，並由受處分人本人簽
    收，此有送達證書1 紙在卷可考，是該裁決書於應受處分人
    收受送達之日發生合法送達效力。至受處分人雖辯稱該裁決
    書係由家中8 歲幼童收受，且未轉交本人云云，惟依卷內所
    附資料，尚難認定該裁決書非由受處分人本人收受，是原處
    分機關之送達，自屬合法，併此敘明。
  (二)受處分人甲○欲對本件裁決書聲明異議，期間應自94年2 月
    25日（即送達發生效力之翌日）起算，至同年3 月16日屆滿
    ，又據法院訴訟當事人在途期間標準第4 條第1 項第2 款規
    定，受處分人非居住於處罰機關所在之鄉、鎮、市者應扣除
    在途期間2 日，故受處分人聲明異議之法定期間末日應為94
    年3 月18日。惟受處分人竟直至95年6 月7 日始具狀為聲明
    異議，有原處分機關移送書所附聲明異議狀1 份存卷可憑，
    是本件聲明異議顯已逾20日之法定期間，且無從補正。從而
    本件異議為不合法律上之程式，依首揭規定，自應予駁回。
三、據上論斷，應依道路交通案件處理辦法第18條前段，裁定如
    主文。
中    華    民    國    95    年    6    月    30     日
                  交通法庭    法  官  吳永梁
以上正本證明與原本無異
如不服本裁定，應於裁定送達後五日內向本院提出抗告狀 (須附
繕本 )。
中    華    民    國    95    年    7     月    3     日
                              書記官  陳美敏


司法院資訊處製作；財團法人民間司法改革基金會備份。
